【裁判字號】    99,撤緩,77
【裁判日期】    990727
【裁判案由】    聲請撤銷緩刑
【裁判全文】
臺灣彰化地方法院刑事裁定              99年度撤緩字第77號
聲  請  人  臺灣彰化地方法院檢察署檢察官
受  刑  人  甲○○
上列聲請人因受刑人業務侵占案件（本院九十七年度易字第一九
九０號），聲請撤銷緩刑之宣告（九十九年度執聲字第七０五號
），本院裁定如下：
    主  文
聲請駁回。
    理  由
一、聲請意旨略以：受刑人甲○○因業務侵占案件，經本院於民
    國九十七年十二月十二日，以九十七年度易字第一九九０號
    （臺灣彰化地方法院檢察署九十七年度偵字第九００一號）
    判處有期徒刑一年八月，緩刑二年，且於九十八年一月十日
    確定在案。惟受刑人於緩刑期內即九十八年九月二十四日、
    九十八年十月中旬某日及九十九年二月八日另犯竊盜罪，經
    本院於九十九年五月三十一日，以九十九年度簡字第六四五
    號判決確定，足認原宣告之緩刑難收其預期效果，爰依刑事
    訴訟法第四百七十六條規定聲請將上述緩刑之宣告予以撤銷
    等語。
二、按受緩刑之宣告，於緩刑期內因故意犯他罪，而在緩刑期內
    受得易科罰金之有期徒刑、拘役或罰金之宣告確定者，足認
    原宣告之緩刑難收其預期效果，而有執行刑罰之必要者，得
    撤銷其宣告；又撤銷之聲請，於判決確定後六月以內為之。
    刑法第七十五條之一第一項第二款、第二項、第七十五條第
    二項分別定有明文。
三、次按刑法第七十五條之一第一項第一款、第二款規定，考其
    立法意旨略以：「關於緩刑之撤銷，現行法第七十五條第一
    項固已設有二款應撤銷之原因；至得撤銷緩刑之原因，則僅
    於保安處分章內第九十三條第三項與撤銷假釋合併加以規定
    ，體例上不相連貫，實用上亦欠彈性，爰參酌德國及奧地利
    現行立法例增訂得撤銷緩刑之原因，其中現行關於緩刑前或
    緩刑期間故意犯他罪，而在緩刑期內受得易科罰金之有期徒
    刑之宣告者，列為應撤銷緩刑之事由，因認過於嚴苛，而排
    除第七十五條應撤銷緩刑之事由，移列至得撤銷緩刑事由，
    俾使『法官依被告再犯情節，而裁量是否撤銷先前緩刑之宣
    告』；其次，如有前開事由，但判決宣告拘役、罰金時，可
    見行為人仍未見悔悟，有列為得撤銷緩刑之事由，以資彈性
    適用，爰於第一項第一款、第二款增訂之。且本條採用裁量
    撤銷主義，賦予法院撤銷與否之權限，特於第一項規定實質
    要件為『足認原宣告之緩刑難收其預期效果，而有執行刑罰
    之必要』，供作審認之標準。」亦即，於前開「得」撤銷緩
    刑之情形，法官應依職權本於合目的性之裁量，妥適審酌被
    告所犯前後數罪間，關於法益侵害之性質、再犯之原因、違
    反法規範之情節是否重大、被告主觀犯意所顯現之惡性及其
    反社會性等情，是否已使前案原為促使惡性輕微之被告或偶
    發犯、初犯改過自新而宣告之緩刑，已難收其預期之效果，
    而確有執行刑罰之必要，此與刑法第七十五條第一項所定各
    款要件有一具備，即毋庸再行審酌其他情狀，應逕予撤銷緩
    刑之情形不同。故在緩刑前或緩刑期內因故意犯他罪，而在
    緩刑期內受得易科罰金之有期徒刑、拘役或罰金之宣告確定
    者，並非一律撤銷其緩刑宣告，應由法院斟酌原宣告之緩刑
    是否難收預期效果，而有執行刑罰之必要，再決定是否撤銷
    緩刑之宣告。
四、經查，本件受刑人前因業務侵占案件，經本院於九十七年十
    二月十二日，以九十七年度易字第一九九０號判決判處有期
    徒刑一年八月，緩刑二年，且於九十八年一月十日確定在案
    。惟受刑人於緩刑期內即九十八年九月二十四日、九十八年
    十月中旬及九十九年二月八日另犯竊盜罪，經本院於九十九
    年四月三十日，以九十九年度簡字第六四五號判決分別判處
    罰金新臺幣五千元，如易服勞役，以新臺幣一千元折算一日
    、罰金新臺幣一千元，如易服勞役，以新臺幣一千元折算一
    日及罰金新臺幣三千元，如易服勞役，以新臺幣一千元折算
    一日，應執行罰金新臺幣七千元，如易服勞役，以新臺幣一
    千元折算一日，並於同年五月三十一日確定，固有上開二案
    刑事判決書及臺灣高等法院被告前案紀錄表等在卷可稽。惟
    聲請人聲請意旨並未具體指明受刑人有何「足認原宣告之緩
    刑難收預期效果，而有執行刑罰之必要」之情形。且受刑人
    前案係業務侵占案件，後案則係竊盜案件，雖兩案同為財產
    法益之侵害，然二者間就犯罪型態、原因及社會危害程度均
    迥然有異。況後案部分犯行係受刑人主動向警方自首後始行
    查獲，且亦與被害人達成和解，堪認後案犯罪情節尚非重大
    。是以本院審酌上情後，認尚難僅因受刑人於緩刑期內另犯
    後案，即可遽認前案原緩刑之宣告難收其預期效果，而有執
    行刑罰之必要。兼以緩刑宣告對於受刑人所生警惕作用之期
    間非短，而前案於量刑時，除審酌受刑人所侵占之金額有限
    ，復被害人於法院審理時到庭表示原諒受刑人，不希望受刑
    人入監等情狀，此有前案刑事判決書附卷可查。本件既無具
    體事由足認原緩刑之宣告已難收其成效，本院實無從僅憑形
    式審查即認有撤銷緩刑宣告之必要，是認聲請人本件聲請，
    於法尚有未合，應予駁回。
五、依刑事訴訟法第四百七十六條，裁定如主文。
中    華    民    國    99    年    7     月    27    日
            刑事第六庭      法  官  王義閔
以上正本證明與原本無異。
如不服本裁定，應於裁定送達後5日內，向本院提出抗告狀。
中    華    民    國    99    年    7     月    27    日
                            書記官  林盛輝

司法院資訊處製作；財團法人民間司法改革基金會備份。
